# 股权激励未达到解锁条件的账务处理

提问人：han 先生 时间：2019-06-28 09:03:35
求助陈版： 我公司于 2017 年对高管授予股票期权，分三期行权（40%、30%、30%），行权条件具体为： 1 、 2018 年、 2019 年、 2020 年的归属于母公司净利润较 2016 年增长率达到 9%； 2 、达到对标企业的 75 分位值。
2018 年归属母公司净利润指标达到第一期解锁条件，但 75 分位值未达到；且受汽车行业整体明显下滑的影响，依据公司最新预算，目前 2019 年、2020 年指标已没有希望实现。
请问：
1 、 2018 年达到对标企业的 75 分位值是否属于非市场条件，可否将前期40%期权对应的已分摊的成本费用在本期冲回？
2 、我公司预计将取消股权激励计划，是否可以以-未满足可行权条件而取消该计划（避免参照加速可行权处理），将前期计入的成本费用统一冲回？

回答人：chenyiwei
1 、“对标企业的 75 分位值”具体是什么含义？如果不是直接与本公司的股价或者权益估值相关，则不属于市场条件，如因未达到该条件导致不能行权的，则可以将前期 40% 期权对应的已分摊的成本费用在本期冲回。
2 、不建议这样处理，对以 2019 、 2020 年度的业绩为可行权条件的后两个批次，应按加速可行权处理。证监会公告 [2012]42 号要求 “上市公司在等待期内取消所授予权益工具的（因未满足可行权条件而被取消的除外），应当作为加速行权处理，即视同剩余等待期内的股权支付计划已经全部满足可行权条件，在取消所授予权益工具的当期确认剩余等待期内的所有费用”。
据此，对尚不确定第二、三期能否实现业绩条件的股份支付提前取消，应按加速可行权处理。